【裁判字號】    95,交聲,896
【裁判日期】    951123
【裁判案由】    聲明異議
【裁判全文】
臺灣臺南地方法院交通事件裁定         95年度交聲字第896號
移送機關    交通部公路總局嘉義區監理所臺南監理站
受處分人
即異議人    甲○○
上列受處分人因違反道路交通管理處罰條例案件，對於交通部公
路總局嘉義區監理所臺南監理站民國九十五年九月七日所為之裁
決處分（處分案號：嘉監南字第裁７４─１ＡＢ２２８７５４號
）聲明異議，本院裁定如下：
    主  文
異議駁回。
    理  由
一、聲明異議意旨如附件聲明異議狀所載。
二、按汽車（含機器腳踏車）駕駛人停車時，有在禁止臨時停車
    處所停車之情形者，處新臺幣六百元以上一千二百元以下罰
    鍰，道路交通管理處罰條例第五十六條第一項第一款定有明
    文。而所謂「在禁止臨時停車處所停車」，係指同條例第五
    十五條所規定之各款情形，其中「在設有禁止臨時停車標線
    處所臨時停車」屬之。又紅實線係設於路側，用以禁止臨時
    停車，道路交通標誌標線號誌設置規則第一百四十九條第一
    項第一款第五目規定可資參考，是「紅實線」為禁止臨時停
    車之標線設施，均合先敘明。
三、經查：
  (一)本件受處分人即異議人甲○○所有之車牌號碼ＹＬＴ─６１
    ２號重型機車，有於民國九十五年八月二日十五時十一分許
    ，在臺北市○○○路○段107巷5弄13號前劃設有紅實線之禁
    止臨時停車處所違規停放之事實，有臺北市政府交通局北市
    交停字第１ＡＢ２２８７５４號舉發違反道路交通管理事件
    通知單影本一紙及違規採證照片一幀附卷可資佐證，而異議
    人對於其所有之上開機車有在上開地點停車之事實亦不否認
    ，顯見異議人所有之該輛機車有於前開時、地違規停車之事
    實，應可認定。
  (二)雖異議人辯稱：其原將前述機車停放在之合法停車格位，該
    機車之所以出現在前開違停處所，係遭不明人士將其移動所
    致，若調出監視錄影帶即可查出是誰將該車拖到違停地點云
    云。惟按法院受理交通異議案件，乃是對於交通舉發行政處
    分審查其是否違法，本質上屬於行政爭訟過程，與普通法院
    審理刑事案件之原則不同。其舉證責任之原理，非如刑事案
    件中，應超越任何合理懷疑始可為有罪判決者之嚴格程度，
    而與民事訴訟相類似，除有特別規定外，基本上準用民事訴
    訟法，由國家機關與人民二造，各自履行其主觀之舉證責任
    ，在過程中各自提出證據；若窮盡各種證據方法，待證結果
    仍有不明時，則由客觀之舉證責任危險分配原則，決定國家
    機關與人民二造何人應受敗訴危險，此參酌行政訴訟法第一
    百三十六條規定準用民事訴訟法第二百七十七條自明。據此
    ，異議人雖辯稱：系爭機車原停放在機車停車格內，乃遭人
    移置於停車格外云云。然異議人並未提出任何足資證明系爭
    機車原係停放在機車停車格內，乃事後遭人移置於停車格外
    之相關事證供本院調查，亦未就本件交通稽查人員之舉發有
    誤，提出明確事證以供調查，又核無相關證據足資證明稽查
    人員有捏造事實、違法取締之情事，故本件舉發之稽查人員
    本於維護交通秩序、安全職責所為之本件舉發，自應受到合
    法、正確之推定。是異議人徒執其機車遭他人移置於劃有紅
    色實線之處為辯，要無可採。
四、綜上所述，本件受處分人即異議人甲○○其所有前述車輛，
    於前述時、地有違規停車之事實既可認定，則移送機關即交
    通部公路總局嘉義區監理所臺南監理站乃據此並引用道路交
    通管理處罰條例第五十六條第一項第一款之規定，並參酌違
    反道路交通管理事件統一裁罰基準表之相關內容，而裁處異
    議人罰鍰新臺幣六百元，於法尚難認為有所違誤。至本件異
    議人指摘本件原裁決處分有所不當所持理由，經核並不可採
    ，故應予以駁回。
五、據上論斷，應依道路交通案件處理辦法第十九條，裁定如主
    文。
中    華    民    國    95    年    11    月    23    日
                  交通法庭法  官  張瑛宗
以上正本證明與原本無異。
如不服本裁定應於送達後5日內向本院提出抗告狀（應附繕本）
。
                          書記官  劉鴻瑛
中    華    民    國    95    年    11    月    27    日


司法院資訊處製作；財團法人民間司法改革基金會備份。
